臺灣新北地方法院三重簡易庭民事判決
111年度重簡字第1602號
原      告  杜祺祥  
訴訟代理人  藍奕傑律師
被      告  三義國際物流有限公司

法定代理人  連冠霖  
被      告  陳少澄  
上列當事人間請求侵權行為損害賠償事件，原告提起刑事附帶民
事訴訟（111年度原交簡附民字第1號），經刑事庭裁定移送審理
，於民國111年9月29日言詞辯論終結，本院判決如下：
　　主　    文
一、被告應連帶給付原告新臺幣（下同）216,608元，及均自111
    年1月12日起至清償日止，按年息5％計算之利息。
二、原告其餘之訴駁回。
三、本判決得假執行。
    事實及理由
一、本件被告經合法通知，皆未於言詞辯論期日到場，核無民事
    訴訟法第386條各款所列情形，爰依原告聲請，由其一造辯
    論而為判決。
二、原告主張：
　㈠被告陳少澄於109年8月20日5時50分許，駕駛車牌號碼000-00
    00號營業用小貨車，由新北市三重區疏洪五路2段往蘆洲方
    向直行，行經新北市○○區○○○路0段○00號越堤道路口時，本
    應注意變換車道時應注意車前狀況，隨時採取必要之安全措
    施，且汽車在同一車道行駛時，除擬超越前車外，後車與前
    車之間應保持隨時可以煞停之安全距離，而依當時情形，並
    無不能注意之情事；竟疏未注意車前狀況、保持安全距離，
    貿然直行，追撞前方停等紅燈之騎乘車牌號碼000-0000普通
    重型機車之原告，致其人車倒地，受有臉部損傷、創傷所致
    完全缺齒、上臂開放性傷口、頭部損害、右側肋骨骨折、頭
    部撕裂傷、手及膝蓋多處擦傷等傷害（下稱系爭傷害）。
　㈡原告因系爭傷害支出醫療費用及增加生活上需要費用67,648
    元，於受傷出院後共4個月需專人照護，受有看護費用240,0
    00元之損失，且因受傷往返醫院支出交通費用2,540元，並
    因系爭傷勢無法工作6個月，以每日工資3,100元計算，受有
    不能工作損失558,000元，又原告因系爭事故受有前開傷勢
    ，精神承受莫大痛苦，併請求精神慰撫金500,000元，而被
    告三義國際物流有限公司為被告陳少澄之雇主，應依民法第
    188條規定與被告陳少澄負連帶責任，爰依侵權行為之法律
    關係提起本件訴訟等語。
　㈢聲明：
　⒈被告應連帶賠償原告1,368,188元，並自刑事附帶民事起訴狀
    繕本送達被告之翌日起至清償日止，按週年利率5％計算之利
    息。
　⒉願供擔保請准宣告假執行。
三、被告均未於言詞辯論期日到場，亦未提出準備書狀作何聲明
    或陳述。
四、得心證之理由：
　㈠按因故意或過失，不法侵害他人之權利者，負損害賠償責任
    ；汽車、機車或其他非依軌道行駛之動力車輛，在使用中加
    損害於他人者，駕駛人應賠償因此所受之損害，民法第184
    條第1項前段、第191條之2前段分別定有明文。再按汽車行
    駛時，駕駛人應注意車前狀況及兩車並行之間隔，並隨時採
    取必要之安全措施，不得在道路上蛇行，或以其他危險方式
    駕車，道路交通安全規則第94條第3項亦有明定。經查，被
    告陳少澄於警詢時自陳：伊於上揭時間駕駛車輛行經系爭事
    故地點時，見前車變燈煞車，其未注意而撞上等語，足認被
    告陳少澄駕駛車輛有未注意車前狀況之過失，此有談話紀錄
    表、道路交通事故現場圖、道路交通事故調查紀錄表、現場
    照片在卷可稽（本院卷第21至41頁），是被告陳少澄顯未盡
    相當之注意，就系爭事故之發生自有過失，且被告陳少澄之
    過失行為與原告所受系爭傷害間有相當因果關係，被告陳少
    澄自應負侵權行為損害賠償責任。
　㈡次按違反保護他人之法律，致生損害於他人者，負賠償責任
    。不法侵害他人之身體或健康者，對於被害人因此喪失或減
    少勞動能力或增加生活上之需要時，應負損害賠償責任。不
    法侵害他人之身體、健康、名譽、自由、信用、隱私、貞操
    ，或不法侵害其他人格法益而情節重大者，被害人雖非財產
    上之損害，亦得請求賠償相當之金額，民法第184條第2項本
    文、第193條第1項、第195條第1項分別定有明文。本件原告
    因被告陳少澄之過失行為受有系爭傷害，二者間具有相當因
    果關係，已如所述，被告陳少澄自應負賠償責任，原告請求
    被告陳少澄賠償因此所受之損害，核屬有據，茲就其請求之
    項目及金額，是否准許，分別說明如後：
　⒈醫療費用（含增加生活上所需費用）部分：
　　原告主張因系爭事故受傷支出醫療費用7,648元，及因創傷
    所致的完全缺牙需要費用60,000元等語，並提出馬偕紀念醫
    院乙種診斷證明書二紙、臺北榮民總醫院診斷證明書一紙、
    全民醫院診斷證明書一紙、臺北榮民總醫院急診醫療費用明
    細收據、全民醫院收據、免用統一發票收據、馬偕紀念醫院
    醫療費用收據、三重埔新牙醫診所估價單為憑（附民卷第21
    頁至47頁、第49頁），依卷附馬偕紀念醫院乙種診斷證明書
    記載所載病名或醫師囑言（附民卷第21頁），足認原告係因
    系爭事故所受系爭傷害就診，依其傷勢亦有使用上開醫療用
    品之需要。惟依前開收據及明細加總，原告僅支出醫療費用
    為6,945元，再剔除與系爭事故無關之就診科別即110年8月2
    4日臺北榮民總醫院「胃腸肝膽科」之明細收據（附民卷第4
    5頁），原告支出醫療費用為6,425元，又購買消毒用品及醫
    用品則為183元（附民卷第35頁）。被告均未到庭或具狀對
    原告前開主張表示爭執，則原告請求醫療費用6,425元及增
    加生活上需要費用183元部分，合計66,608元，應予准許，
    其餘部分之主張則無從認定確有實際支出而應予駁回。
　⒉看護費用部分：
　　原告主張共計4個月之休養期間，均由配偶看護，以每日2,0
    00元計算，受有看護費240,000元之損害等語。然依原告提
    出馬偕紀念醫院乙種斷證明書二紙、臺北榮民總醫院診斷證
    明書乙紙、全民醫院診斷證明書乙紙，醫師囑言欄均無記載
    原告出院後宜他人照護和休養等情，則原告主張就其休養期
    間由親屬看護部分，實屬無據，應予駁回。
　⒊交通費用部分：
　　原告主張因系爭傷害無法自行回診，須搭乘計程車回診，合
    計支出2,540元等語，並提出計程車乘車證明明細收據為證
    （附民卷第51頁），本院審酌依上開診斷證明書之記載，無
    法證明確有因系爭事故所受傷害無法行走而有搭乘計程車之
    必要，是此部分請求難認有據，無從准許。
　⒋不能工作損失部分：
　　原告主張其為印和闐企業社長期配合之木工師傅，每日工資
    約3,100元，因系爭傷害有6個月無法工作，受有不能工作損
    失558,000元等語，並提出切結書一紙為憑（附民卷第55頁
    ），查原告主張因本件交通事故因傷長達6個月不能工作，
    受有薪資損失損害，惟細繹上開診斷證明書醫師囑言欄並未
    記載原告傷後有何無法工作之情形，本院亦查無其110年度
    財產所得資料（現閱卷），且原告未提出其他證據供本院調
    查，則縱然原告現實上因休養而未前往工作，但因原告舉證
    尚有未盡，難謂係因本件交通事故所生之損害，自無從向被
    告陳少澄請求賠償，此部分之請求尚難准許。
　⒌精神慰撫金部分：
　  按慰藉金之賠償須以人格權遭遇侵害，使精神上受有痛苦為
    必要，其核給之標準固與財產上損害之計算不同，然非不可
    斟酌雙方身分資力與加害程度，及其他各種情形核定相當之
    數額（最高法院51年台上字第223號判決意旨參照）。本院
    審酌原告因本件侵權行為受有系爭傷害，精神自受有相當之
    痛苦，自得請求被告陳少澄賠償其精神上之損害。經本院兩
    造等身分、地位、經濟能力、本件侵權行為發生之原因，與
    原告所受傷害因而帶來之生活不便及身心痛苦之程度等一切
    情狀，認原告請求精神慰撫金500,000元尚屬過高，應以150
    ,000元為適當；逾此範圍之請求，則屬無據。
  ⒍從而，原告所得請求被告賠償之金額為216,608元（計算式：
    醫療費用66,608元＋精神慰撫金150,000元＝216,608元）。
  ㈢再按受僱人因執行職務，不法侵害他人之權利者，由僱用人
    與行為人連帶負損害賠償責任。但選任受僱人及監督其職務
    之執行，已盡相當之注意或縱加以相當之注意而仍不免發生
    損害者，僱用人不負賠償責任，民法第188條第1項定有明文
    。被告陳少澄駕駛之營業小貨車為被告三義國際物流有限公
    司（下稱三義公司）所有（現閱卷），車身並漆有三義公司
    名稱，此觀道路交通事故照片黏貼紀錄表即明（本院卷第33
    至35頁)，依其車身標示已足使一般人認為該車駕駛為被告
    三義公司所僱用之司機，而具備為被告三義公司執行職務之
    外觀，且本件車禍發生時間為109年8月20日（星期四），係
    平日上班日，與其執行職務之時間有密切關係，被告三義公
    司應負民法第188條第1項僱用人之責任，堪可認定。原告主
    張被告三義公司應與被告陳少澄負連帶賠償責任，即屬有據
    。
　㈣末按遲延之債務，以支付金錢為標的者，債權人得請求依法
    定利率計算之遲延利息；應付利息之債務，其利率未經約定
    ，亦無法律可據者，週年利率為百分之5；給付無確定期限
    者，債務人於債權人得請求時，經其催告而未為給付，自受
    催告時起，負遲延責任。其經債權人起訴而送達訴狀，或依
    督促程序送達支付命令，或為其他相類之行為者，與催告有
    同一之效力，民法第233條第1項前段、第203條、第229條第
    2項分別定有明文。本件原告請求被告賠償損害，係以支付
    金錢為標的，是原告請求被告陳少澄、三義國際物流有限公
    司均自刑事附帶民事起訴狀繕本送達翌日即111年1月12日起
    （附民卷第71、73頁）至清償日止，按年息5％計算之利息，
    為有理由，應予准許。
五、綜上所述，原告依侵權行為法律關係，請求被告陳少澄、三
    義國際物流有限公司連帶給付原告216,608元，及均自111年
    1月12日起至清償日止，按年息5％計算之利息，為有理由，
    應予准許
六、本件原告勝訴部分係就民事訴訟法第427條第1項訴訟適用簡
    易程序所為被告敗訴之判決，應依職權宣告假執行。原告就
    勝訴部分所為宣告假執行之聲請，僅在促使法院為此職權之
    行使，本院自不受其拘束，仍應逕依職權宣告假執行，惟此
    部分聲請既已依職權宣告，無再命原告提供擔保之必要，此
    部分不另為准駁之諭知，附此敘明
七、本件係原告提起刑事附帶民事訴訟，請求損害賠償事件，依
    法本無須繳納裁判費用，且經本院刑事庭裁定移送後，於本
    院民事訴訟程序進行期間亦無支付任何訴訟費用，是本院於
    裁判時即不為訴訟費用負擔之諭知，併此敘明。
中　　華　　民　　國　　111 　年　　10　　月　　20　　日
　　　　　　　　　三重簡易庭  法  官  王凱俐
以上為正本係照原本作成。
對於本件判決如有不服，應於收受送達後20日內向本院提出上訴
書狀，上訴於本院合議庭，並按他造當事人之人數附具繕本。當
事人之上訴，非以判決違背法令為理由不得為之，上訴狀應記載
上訴理由，表明下列各款事項：
（一）原判決所違背之法令及其具體內容。
（二）依訴訟資料可認為原判決有違背法令之具體事實。
如未於上訴後20日內補提合法上訴理由書，法院得逕以裁定駁回
上訴。
中　　華　　民　　國　　111 　年　　10　　月　　20　　日
                          　　書記官  李采錡